臺灣桃園地方法院小額民事判決   
111年度桃小字第157號
原告  徐若茜
被告  黃正皓
上列當事人間損害賠償事件，本院於民國111年3月16日言詞辯論
終結，判決如下：
    主  文
被告應給付原告新臺幣壹萬捌仟參佰元。
原告其餘之訴駁回。
訴訟費用新臺幣壹仟元由被告負擔新臺幣肆佰元，餘由原告負擔
。
本判決第一項得假執行。
    事實及理由
一、原告主張：被告於民國110年9月19日凌晨，駕駛車號000-00
    00自用小客車（下稱肇事車輛），沿桃園市八德區福德一路
    往鶯歌方向行駛，行經該路與和成路交岔路口時，未保持安
    全距離及注意車前狀況，自後撞擊同向前方由伊駕駛、訴外
    人徐耀初所有車號000-0000自用小客車（下稱系爭車輛），
    致系爭車輛受損，回復原狀所需維修費為新臺幣（下同）48
    ,000元，徐耀初業將對被告之損害賠償請求權讓與伊，爰依
    侵權行為及債權讓與之法律關係提起本件訴訟等語。訴之聲
    明：被告應給付原告48,000元。
二、被告則以：系爭車輛後保險桿僅輕微擦傷，用烤漆方式就可
    以修復，不必更換新保險桿等語，資為抗辯。答辯聲明：原
    告之訴駁回。
三、按因故意或過失，不法侵害他人之權利者，負損害賠償責任
    ；汽車、機車或其他非依軌道行駛之動力車輛，在使用中加
    損害於他人者，駕駛人應賠償因此所生之損害；汽車在同一
    車道行駛時，除擬超越前車外，後車與前車之間應保持隨時
    可以煞停之距離；汽車行駛時，駕駛人應注意車前狀況及兩
    車並行之間隔，並隨時採取必要之安全措施，民法第184條
    第1項前段、第191條之2前段、道路交通安全規則第94條第1
    、3項分別定有明文。經查，被告於上開時、地駕駛肇事車
    輛，因疏未保持安全距離及注意車前狀況，自後撞擊同向前
    方原告駕駛之系爭車輛，致系爭車輛受損，原告已受讓該損
    害賠償債權等情，有車損照片、道路交通事故現場圖、當事
    人登記聯單、現場照片、車籍資料及債權讓與證明書可考，
    且為被告所不爭執，堪認被告上開過失駕車肇事行為與系爭
    車輛之損害結果間，具有相當因果關係，則原告依侵權行為
    及債權讓與之法律關係，請求被告賠償系爭車輛所受損害，
    即屬有據。
四、次按不法毀損他人之物者，被害人得請求賠償其物因毀損所
    減少之價額，民法第196條定有明文。又依上開規定請求賠
    償物被毀損所減少之價額，得以修復費用為估定之標準，但
    以必要者為限（例如：修理材料以新品換舊品，應予折舊）
    ，此有最高法院77年度第9次民事庭會議決議可資參照。查
    原告主張系爭車輛必要修繕費用為48,000元，包括零件費33
    ,000元、工資3,000元及噴漆費12,000元等情，固據提出估
    價單為證，惟依前揭說明，系爭車輛之修復既以新零件更換
    被毀損之舊零件，自應將零件折舊部分予以扣除。又依行政
    院所頒固定資產耐用年數表及固定資產折舊率之規定，非運
    輸業用客車、貨車之耐用年數為5年，依定率遞減法每年折
    舊1000分之369，其最後1年之折舊額，加歷年折舊累計額，
    其總和不得超過該資產成本原額10分之9（即逾5年，僅得請
    求零件價額之10分之1），而系爭車輛於101年4月出廠，至
    本件事故發生時已使用逾5年，有該車之車籍資料可查。則
    回復系爭車輛原狀之零件費用扣除折舊額後應為3,300元（3
    3,000×1/10），加計毋須計算折舊之工資3,000元及噴漆費1
    2,000元後，原告得向被告請求之金額應為18,300元（3,300
    ＋3,000＋12,000）。至被告雖抗辯系爭車輛所受損害僅需烤
    漆即可復原狀云云，惟觀諸原告提出之車損照片，系爭車輛
    後保險桿除有烤漆剝落之情形外，亦有明顯凹陷痕跡，且鄰
    近該凹陷處確有一活動蓋版，故原告主張系爭車輛後保險桿
    因遭肇事車輛前方之車牌螺絲撞擊致凹陷變形，該活動蓋版
    因此無法密合，而有更換保險桿之必要等語，並非憑空杜撰
    ，況被告迄未提出系爭車輛後保險桿僅需烤漆即可回復原狀
    之證據以實其說，所辯並非可採。
五、綜上所述，原告依侵權行為及債權讓與之法律關係，請求被
    告給付如主文第1項所示，為有理由，應予准許，逾此部分
    ，則無理由，應予駁回。
六、本件原告勝訴部分係依小額訴訟程序所為被告敗訴之判決，
    爰依民事訴訟法第436條之20規定，依職權宣告假執行。
七、訴訟費用負擔之依據：民事訴訟法第79條。並依同法第436
    條之19第1項規定，確定訴訟費用之負擔如主文第3項所示。
中　　華　　民　　國　　111 　年　　3 　　月　　31　　日
                      桃園簡易庭  法  官  魏于傑
以上為正本係照原本作成。
如不服本判決，應於送達後20日內，向本院提出上訴狀並表明上
訴理由，如於本判決宣示後送達前提起上訴者，應於判決送達後
20日內補提上訴理由書（須附繕本）。
如委任律師提起上訴者，應一併繳納上訴審裁判費。   
中　　華　　民　　國　  111   年　  3 　　月　　31  　日
                              書記官  黃文琪
附錄：
一、民事訴訟法第436條之24第2項
    對於前項第一審裁判之上訴或抗告，非以其違背法令為理  
    由，不得為之。
二、民事訴訟法第436條之25
    上訴狀內應記載上訴理由，表明下列各款事項︰
      原判決所違背之法令及其具體內容。
      依訴訟資料可認為原判決有違背法令之具體事實。
三、民事訴訟法第471條第1項（依同法第436條之32第2項規定於
    小額事件之上訴程序準用之）
    上訴狀內未表明上訴理由者，上訴人應於提起上訴後二十日
    內，提出理由書於原第二審法院；未提出者，毋庸命其補  
    正，由原第二審法院以裁定駁回之。